

Sebastian Peinelt

Full Stack Web Developer

Junior Full Stack Web Developer mit einer Leidenschaft für Codierung und Problemlösung. Erfahrung in der Erstellung responsiver Websites und der Optimierung des Benutzererlebnisses. Bereit, durch die Entwicklung innovativer Weblösungen einen Beitrag für Unternehmen zu leisten. Absolvierte fortgeschrittene Programmierkurse zur Verbesserung der Fähigkeiten. Wenn Sie noch mehr über mich erfahren möchten, besuchen Sie mein Portfolio und mein GitHub-Profil!

Goethestraße 8, Drei Gleichen, Deutschland

in linkedin.com/in/sebastian-peinelt

0179-5330537

bulletstormxt.github.io/portfolio/

github.com/BulletStormXT

KOMPETENZEN

AUSBILDUNG

Full Stack Web Developer DCI - Digital Career Institute

07/2023 - 09/2024

Remote, Berlin

Weiterbildung

Ubuntu, Linux Bash
 Git, GitHub

HTML5, CSS3, SASS
 BootStrap, TailwindCSS

Node.JS, JS, TS, React.JSMongoDB, express.JS

Web-Design & CCNAWBS-Training AG

04/2021 - 07/2021 Erfurt

Weiterbildung

HTML5, CSS3, PHP8CCNA

IAD - Informations- und angewandte Datentechnik

Netzwerk- und Systemadministrator

06/2014 - 12/2014 Erfurt

PROJEKTE

DCI-Abschluss, Team-Projekt, e-Commerce, mov3thek (06/2024 - 07/2024) ♂

Web-Design

- Thema wurde frei Gewählt vom gesamten Team.
- React.JS, HTML5, CSS3, React-Icons, PostCSS, NodeJS, MongoDB, mongoose, React-Router, React-Bootstrap, CRA, JavaScript. JWT, Trello, Lunacy, Discord.
- Win 10/11, Ubuntu, Git, GitHub, VSCode, Bash, PS, npm, LiveShare, GitHub-Branches, Google Chrome, InkScape

e-Commerce - Spice-Shop (03/2024 - 03/2024) 🗹

- e-Commerce-Webseite als Team-Projekt erstellt während Weiterbildung beim DCI
- React.JS, HTML5, CSS3, React-Icons, PostCSS, NodeJS, JSON-Server, React-Router, Vite.JS,
- Win 10/11, Ubuntu, Git, GitHub, VSCode, Bash, PS, npm, LiveShare, GitHub-Branches, Google Chrome, InkScape

Windows Upgrading (05/2016 - 07/2016)

Projekt für die Stelle bei Computer Service GmbH, Ilmenau

Fachassistent RIM (09/2021 - 02/2022)

■ IT-Bestandaufnahme bei Bundesagentur für Arbeit

BERUFLICHER WERDEGANG

Fachassistent RIM

Bundesagentur für Arbeit

Besondere Leistungen/Aufgabenbereich

- Bestandaufnahme, IT und Mobilgeräte Thüringen
- IT-Rollout an verschiedenen Standorten begleitet
- Mitentwicklung bei Software für Bestandsaufnahme

Fachinformatiker für SystemintegrationComputer System GmbH

05/2016 - 07/2016 Ilmenau

Besondere Leistungen/Aufgabenbereich

- Support, Fernwartung
- Upgrade vorh. Client-OS (Windows XP/7/8/8.1 zu WIn10)
- Installation von Client- und Server-OS
- VMware Sphere, Proxmox

ZERTIFIKATE

MCP (Microsoft Certified Professional) (06/2014 - 12/2014)

weitere Zertifikate im LinkedIn Profil

SPRACHEN

Deutsch Englisch
Muttersprache Fließend